臺灣高等法院民事裁定　　　　　　　　　96年度抗字第2021號
抗　告　人　百年開發營造有限公司
法定代理人　乙○○
上列抗告人與相對人甲○○間假扣押事件，對於中華民國96年10
月23日台灣桃園地方法院96年度裁全字第7367號裁定，提起抗告
，本院裁定如下：
    主  文
抗告駁回。
抗告訴訟費用由抗告人負擔。
    理  由
一、本件相對人聲請及答辯意旨略以：兩造於民國（下同）95年
    10月10日簽訂工程採購契約，約定由抗告人施作桃園市○○
    ○街22巷 3號房屋增建工程及室內整建工程，總價新台幣（
    下同）88萬元，依前開契約第 7條約定，抗告人應於簽約後
    15日內開工，並於 100個工作天內完工，工程延期時，相對
    人得請求每日以未完成工程之價款2/1000所計算之延期罰金
    。相對人已匯款共計52萬元至抗告人新竹商銀龍岡分行帳戶
    （帳號：00000000000），惟抗告人僅為部分施工即行停工
    ，致相對人受有溢付工程款19萬7100元及材料損失12萬5000
    元，共計32萬2100元之損害，相對人並得請求抗告人給付17
    萬6000元違約金。相對人曾催告抗告人依約完成前開工程或
    將未施作部分之工程款返還予相對人，抗告人均置之不理，
    相對人遂解除前開契約。據聞抗告人近日經營不善，有脫產
    之行為，為免日後有不能強制執行之虞，願供擔保，爰依民
    事訴訟法第522、523條規定，聲請就抗告人財產在42萬元之
    範圍內予以假扣押等語。
二、抗告意旨則以：相對人尚未給付抗告人前開承攬工程已完成
    部分之款項，並扣留抗告人已到場材料及抗告人賴以維生之
    施工機具，本件事實仍有爭議尚待釐清，爰提起抗告請求廢
    棄原裁定，並聲請於訴訟終結前停止假扣押執行等語。
三、按債權人就金錢請求或得易為金錢請求之請求，日後有不能
    強制執行或甚難執行之虞，欲保全強制執行者，得聲請假扣
    押，民事訴訟法第522條第1項及第523條第1項定有明文。又
    請求及假扣押之原因，應釋明之，釋明如有不足，而債權人
    陳明願供擔保或法院認為適當者，法院得定相當之擔保，命
    供擔保後為假扣押，民事訴訟法第526條第1、2項亦定有明
    文。再者，假扣押為保全程序之一種，係在本案訟爭尚未判
    決確定以前，預防將來債權人勝訴後，不能強制執行或難於
    執行而設。法文所謂債權人者，係指主張債權之人而言，至
    所主張之債權能否成立，尚待本案之判決，非聲請假扣押時
    先應解決之問題，此有最高法院20年度抗字第720號判例要
    旨可資參照。
四、經查，相對人主張抗告人未依約完成系爭工程，並溢領工程
    款，致其受有損害，應依民法第 495條規定負損害賠償責任
    及給付違約金，其曾催告抗告人依約完成前開工程或將未施
    作部分之工程款返還予相對人，抗告人均置之不理，據聞抗
    告人近日經營不善，有脫產之行為，為免日後有不能強制執
    行之虞，願供擔保聲請假扣押等語，業據其提出工程採購契
    約乙份、匯款申請書 4紙、民事起訴狀、台灣桃園地方法院
    中壢簡易庭通知書、工程結算單項分析表、工程結算粗估總
    表及損害表（均為影本）、照片13張為釋明（見原法院卷第
     4至38頁、本院卷第19至23頁、第28至34頁）。相對人已提
    出證據釋明其請求及假扣押原因，縱認其釋明尚有不足，然
    相對人已陳明願供擔保，原法院定相當之擔保命相對人於供
    擔保後得對抗告人之財產在42萬元之範圍內為假扣押，於法
    並無不合。抗告意旨稱：相對人尚未給付已完成之部分工程
    款項並私自扣留抗告人已到場材料及抗告人賴以維生之施工
    機具，本案事實仍有爭議尚待釐清云云，所辯為本案請求有
    無理由之實體問題，非假扣押程序所能審究，抗告人據此指
    摘原裁定不當，求予廢棄，為無理由，應予駁回。至於抗告
    人聲請於訴訟終結前停止假扣押執行部分，應向假扣押執行
    法院為之，非屬本件抗告審理範圍，併予敘明。
五、爰裁定如主文。
中　　華　　民　　國　　96　　年　　12　　月　　31　　日
　　　　　　　　　  民事第十三庭
                        審判長法　官　黃嘉烈
　　　　　　　　　　　        法　官  吳燁山
　　　　　　　　　　　        法　官  高鳳仙
正本係照原本作成。
不得抗告。
中　　華　　民　　國　　97　　年　　1 　　月　　4 　　日
　　　　　　　　　　　　　　　書記官　黃慶霽
